臺灣板橋地方法院交通事件裁定　　　　95年度交聲更字第48號
原處分機關　交通部公路總局臺北區監理所
異　議　人
即受處分人　乙○○
上列異議人即受處分人因違反道路交通管理處罰條例案件，對於
交通部公路總局臺北區監理所95年4 月17日所為之處分（原處分
案號：北監自裁字第裁40-ABU765287號），聲明異議，本院以95
年度交聲字第722 號裁定後，異議人不服抗告，經臺灣高等法院
以95年度交抗字第712 號裁定發回更審，本院更為裁定如下：
    主  文
異議駁回。
    理  由
一、聲明異議意旨略以：異議人即受處分人乙○○因於民國91年
    2 月22日中午12時50分許，駕駛車號GI-8125 號自用小客車
    ，行經臺北市○○○路、市○○道路口時，經警攔停實施酒
    測，呼氣酒精濃度達每公升0.5 毫克，遭舉發駕車酒精濃度
    違規超過規定標準，已依規定於91年3 月11日繳交罰款新臺
    幣三萬四千五百元，惟依其經驗，其駕駛執照當時應已經警
    扣留，並未經發還取回，並非其不繳交吊扣，再迄今已四年
    ，亦早已吊扣過期，是其對本件原處分罰鍰部分並無意見，
    惟吊扣駕駛執照部分，請查明公平處理，爰提出聲明異議云
    云。
二、按汽車駕駛人飲用酒類後其吐氣所含酒精濃度超過每公升0.
    25毫克以上者，不得駕車；又汽車駕駛人，駕駛汽車經測試
    檢定有酒精濃度超過規定標準者，處新臺幣一萬五千元以上
    六萬元以下罰鍰，並當場禁止其駕駛及吊扣其駕駛執照一年
    ，道路交通安全規則第114 條第1 款、91年7 月3 日修正前
    之道路交通管理處罰條例第35條第1 項第1 款分別定有明文
    。又本件異議人違規行為後，上開道路交通管理處罰條例第
    35條第1 項第1 款，其中「當場禁止其駕駛及吊扣其駕駛執
    照一年」之行政罰規定，已於91年7 月3 日修正變更為「移
    置保管其車輛及吊扣其駕駛執照一年」，並自91年9 月1 日
    施行，是依行政罰法（94年2 月5 日制定，自95年2 月5 日
    施行）第5 條規定，新舊法比較，應以修正前之「當場禁止
    其駕駛」規定，有利於修正後之「移置保管其車輛」規定，
    故應適用修正前之上開規定裁處。另原處分係於95年4 月17
    日即行政罰法施行後作成，依行政罰法第27條第1 項、第45
    條規定，原處分之裁處權亦尚未罹於時效，合先敘明。
三、查本件異議人即受處分人乙○○於91年2 月22日中午12時50
    分許，駕駛車號GI-8125 號自用小客車，行經臺北市○○○
    路、市○○道路口時，經警攔停實施酒測，呼氣酒精濃度達
    每公升0.5 毫克，駕車酒精濃度違規超過規定標準之違規事
    實，為異議人所不爭執，且有異議人酒精濃度測定單1 紙影
    本附卷可稽，堪認無訛屬實。異議人雖具狀並到庭就原處分
    吊扣駕駛執照部分，辯稱上開意旨云云。惟查，經本院傳訊
    本件舉發警員甲○○到庭證稱：舉發時違規汽車駕駛人出示
    之駕駛執照，除有駕照已經吊銷或註銷等處分情形，舉發警
    員才會當場扣留，否則一般舉發情形，在違規人出示後就會
    發還，不會扣留違規人駕駛執照等語明確（見本院95年12月
    27 日 訊問筆錄2 至3 頁），且據異議人於本院調查時陳稱
    ：因時間已久，伊不太記得舉發時警員有無扣留伊駕照，但
    根據舉發程序警員必定要伊出示駕照檢視，所以伊認為伊駕
    照當時警員應已扣留保管等語（見本院上開筆錄2 頁），可
    見異議人指述其駕駛執照於本件舉發時已遭警員扣留未取回
    云云，亦純屬其個人臆測之詞。另據本件原處分承辦人丙○
    ○於本院調查時證稱：本件原處分，伊係依舉發通知單所載
    及電腦查詢異議人代保管物件等資料，僅有罰款繳結部分結
    案，並無吊扣異議人駕駛執照，才依法裁罰，至於異議人當
    時繳納罰款時，為何僅部分結案，因當時承辦人吳欣蓉已調
    職，無法瞭解當時處理情形，依以往案例原因，可能是違規
    人未帶駕照到場，未能吊扣，或因違規人急於領回車輛，先
    讓違規人繳納罰款，暫未吊扣駕照等語，以及本件聲明異議
    移送書承辦人丁○證稱：依其一般作業程序，違規人到案如
    有拿出駕駛執照，承辦人就會依法執行吊扣駕照處分，開立
    執行單，作為吊扣期滿領回之依據，本件異議人在監理所建
    檔之駕照基本資料，經查詢其所載狀態記載正常，並無顯示
    駕照有吊扣紀錄，且異議人之後曾於93年9 月3 日另因違規
    右轉被舉發，惟依資料所示其當時並未同時另經舉發未攜駕
    駛執照，可見異議人當時應有攜帶駕駛執照，另因異議人曾
    於90年2 月3 日違規酒駕，亦經舉發移送，原於94年11月2
    日經裁處逕行註銷駕駛執照，經異議人申訴審核後，從寬撤
    銷註銷駕照處分，改處吊扣駕駛執照六月，本件原吊扣駕照
    處分，如因上開另案違規註銷駕駛執照，本可因無駕照可吊
    扣而結案，惟因上開另案改處吊扣駕照，故其即同時發函通
    知異議人本件吊扣駕照處分仍須執行等語（見本院上開筆錄
    3 至6 頁），並提出本件違規舉發通知單收執聯影本1 紙（
    依原處分機關作業，違規人到案執行處分，會在其舉發通知
    單收執聯上記載蓋印為憑，本件舉發通知單上承辦人僅載有
    罰鍰繳結紀錄，無吊扣駕照執行記載）、異議人駕照基本資
    料查詢表2 紙、異議人違規主檔查詢資料1 紙（載有異議人
    93年9 月3 日違規資料）等附卷可稽，並有交通部公路總局
    臺北區監理所95年4 月14日北監自字第0951004844號函1 紙
    在卷可按（本院原95年度交聲字第722 號裁定一案，係將該
    函附於同時承辦之異議人另案95年度交聲字第721 號案卷中
    ）。是綜上所述，異議人上開所辯應不足採，堪認異議人之
    駕駛執照於本件舉發時並未經警扣留，其駕駛執照確未經其
    持以執行吊扣處分無誤。另據證人丙○○證稱：因修法警察
    機關於88年間移交很多案件由監理所裁罰，伊等就依序處理
    ，因案件很多，而本件為部分結案案件，所以未列為優先處
    理，直到95年才裁罰等語（見本院上開筆錄4 頁），核諸道
    路交通管理處罰條例第8 條有關裁罰單位之規定，確於86年
    1 月22日修正將汽車違規處罰事權統一移由監理所作業，堪
    認證人丙○○上開所述應非虛詞，由此亦見本件原處分機關
    之裁決，應無延宕職權行使之情，併此敘明。從而，原處分
    機關據以援引上開規定，裁處異議人吊扣駕駛執照十二個月
    部分，並無不當。本件異議為無理由，應予駁回。
四、據上論斷，應依道路交通案件處理辦法第19條，裁定如主文
    。
中　　華　　民　　國　　96　　年　　3 　　月　　6 　　日
                        交通法庭  法  官  彭  全  曄
以上正本證明與原本無異
如不服本裁定應於送達後5日內向本院提出抗告狀
                                  書記官  吳  詩  琳
中　　華　　民　　國　　96　　年　　3 　　月　　6 　　日
